臺灣南投地方法院刑事判決
111年度易字第211號
公  訴  人  臺灣南投地方檢察署檢察官
被      告  余瑞章



            陳秋通



            陳文義



上列被告因竊盜等案件，經檢察官提起公訴（110年度偵字第656
0號、111年度偵字第157號、111年度偵字第1351號），本院判決
如下：
    主  文
己○○犯如附表「罪名及宣告刑」欄各編號所示之罪，各處如附表
「罪名及宣告刑」欄各編號所示之刑及沒收；應執行有期徒刑拾
壹月，如易科罰金，以新臺幣壹仟元折算壹日。
丙○○犯結夥三人以上竊盜罪，處有期徒刑捌月；犯罪所得土雞13
隻沒收，於全部或一部不能沒收或不宜執行沒收時，追徵其價額
。
乙○○犯結夥三人以上竊盜罪，處有期徒刑柒月。
    事  實
一、己○○、丙○○及乙○○共同意圖為自己不法之所有，基於結夥三
    人以上竊盜之犯意聯絡，於民國110年9月28日23時許，由丙○○駕駛車牌號碼000-0000號自用小客車（下稱A車）搭載己○○、乙○○，前往位於南投縣○○鎮○○路○○○0000號電桿下方農地
    （下稱本案農地）後，改由己○○駕駛A車等待接應，而丙○○
    、乙○○則分持自備之肥料袋下車進入本案農地，徒手竊取丁○○養殖在該處土雞13隻得手後，再由乙○○將2袋土雞放入A車
    後行李廂內，而離開現場。
二、己○○意圖為自己不法之所有，分別為下列行為：
  ㈠於110年11月21日5時25分許，基於竊盜之犯意，駕駛不知情
    之雇主林正明所有之車牌號碼0000-00號自用小貨車（下稱B
    車），前往南投縣○○鎮○○○段00地號土地，徒手竊取甲○○放
    置在該處不鏽鋼製方型鐵桶1只得手後，以B車載運至不詳地
    址之某資源回收場出售。
  ㈡於110年11月26日5時20分許，基於竊盜之犯意，駕駛B車至上
    開81地號土地，徒手竊取甲○○放置於在該處鐵管1支得手後
    ，以B車載運至南投縣○○鎮○○路0段000號之洋基環保企業有
    限公司販售。
  ㈢於111年1月15日凌晨0時41分許，因見戊○○疏未將其所有之車
    牌號碼000-0000號普通重型機車之鑰匙拔除，即基於竊盜之
    犯意，在南投縣○○鎮○○巷0號前騎樓處，以該鑰匙打開機車
    之坐墊置物廂，竊取戊○○放置在置物廂內第一商業銀行提款
    卡1張（帳號詳卷，下稱本案提款卡）得手；復基於以不正
    方法由自動付款設備取得他人之物之犯意，於同日1時21分
    許，持本案提款卡至南投縣○○鎮○○路000號之臺中商業銀行
    竹山分行，插卡操作自動櫃員機提領款項，接續鍵入本案金
    融卡密碼及提款金額5次，使該自動付款設備誤判己○○為有
    權提款之人，以此不正方法由自動付款設備共計詐取新臺幣
    8萬5仟元而得逞。
三、案經丁○○、甲○○及戊○○訴由南投縣政府警察局竹山分局報告
    臺灣南投地方檢察署檢察官偵查起訴。
    理  由
一、認定犯罪事實所憑證據及理由：
  ㈠就事實欄部分：
  ⒈被告己○○、乙○○：訊據被告己○○、乙○○於審理中對前揭犯行
    均坦認不諱（見院卷第283、299-301頁），核與證人即告訴
    人丁○○於警詢時證述情節相合，並有失竊位置暨逃逸Google
    路線圖、現場照片8幀、南投縣政府警察局竹山分局涉案影
    像時序表暨監視器影像擷圖12幀、牌照號碼ART-6029號車輛
    詳細資料報表等件（見警偵字4459號卷第20-32頁）在卷可
    憑，足以證明被告己○○、乙○○就事實欄部分之任意性自白
    與事實相符，可信為真。
  ⒉被告丙○○：訊據被告丙○○固坦承，其於事實欄所示時間，駕
    駛A車搭載被告己○○、乙○○至本案農地後，改由被告己○○駕
    駛A車等待，後來與被告乙○○持2袋物品搬運上車後離去等節
    ，惟矢口否認有何加重竊盜之犯行，並以案發日至本案農地
    係要收蝦籠，裝載上車之2袋物品均是溪蝦等詞置辯，然查
    ：
　⑴依共犯乙○○於審理中供稱：「當時到現場後，我和丙○○下車
    ，我跟丙○○一起去雞舍抓雞，總共抓了2袋雞，當時雞還活
    著，大約10分鐘後，我將袋子搬到車子後面車廂，當時雞在
    袋子裡面還會動、啼叫」等語甚明（見院卷第284頁），核
    與共犯己○○於警詢時、偵查中供稱，由綽號「木猴」之陳加
    漢告知被告丙○○本案農地有養殖土雞，案發日由被告丙○○駕
    駛A車搭載其與共犯乙○○，到達現場後由被告丙○○、共犯乙○○下車竊取雞隻，並將之搬運上車後離去等情節相符（見警
    偵字4459號卷第2頁、偵字6560號卷第23頁），觀諸前開共
    犯所供述之情節，就「如何知悉該地養殖雞隻」、「竊取過
    程、方式」等細節處，均屬合理明確而無矛盾之處，並衡以
    共犯己○○、乙○○實無以自陷加重竊盜之罪責方式，而刻意構
    陷被告丙○○之必要或動機，堪信共犯己○○、乙○○前揭供述情
    節，應屬可信；再者，依告訴人丁○○於警詢時指訴，其所有
    之土雞係在案發日晚上18時20分後遭竊等節，亦與監視器影
    像擷圖暨時序表所顯示之A車車行軌跡及被告丙○○、乙○○至
    本案農地後下車等節相符（見警偵字4459號卷第26-31頁）
    ，則被告丙○○與共犯己○○、乙○○於前揭案發時、地，共同竊
    取土雞13隻等情，實堪認定。
　⑵又被告丙○○雖一再以前詞置辯，然其就放置蝦籠之地點均未
    能具體指明，且於警詢、偵查時供稱之放置蝦籠時間亦有歧
    異；且依被告丙○○所辯前往取回蝦籠時間為案發時晚間11時
    許，依本案農地周邊現場狀況，正屬夜深、光線黑暗之際，
    於該時點至水渠邊收取蝦籠，除可能造成生命、身體危險外
    ，亦非合於一般經驗法則，再依前揭事證，可知被告所辯實
    悖於常情，屬臨訟卸責之詞而難憑採；是被告3人就事實欄
    之加重竊盜犯行，應屬信實。　
  ㈡就事實欄㈠至㈢部分：上開事實，業據被告己○○於本院準備程
    序、審理中均坦承自白（見院卷第283、299-301頁），核與
    證人即告訴人甲○○、戊○○於警詢時證述，證人林正明、蕭耀
    文於警詢時證述之情節大抵相符；復有洋基環保企業有限公
    司資源回收物品登記簿暨單據、牌照號碼2423-WK號車輛詳
    細資料報表、南投縣○○○○○○○○○鎮○○段00地號土地所有權狀
    、現場照片2幀暨監視器影像擷圖、南投縣政府警察局竹山
    分局不鏽鋼桶竊案時序表暨監視器影像擷圖7幀、南投縣政
    府警察局竹山分局大鐵管竊案時序表暨監視器影像擷圖12幀
    （見警偵字9399號卷第12-13、21-30頁）、第一銀行新竹分
    行帳號00000000000號綜合管理帳戶存摺封面影本暨內頁交
    易明細影本、現場照片7幀暨簡訊翻拍照片1幀、南投縣政府
    警察局竹山分局車輛行徑路線時序表暨監視器影像擷圖12幀
    、牌照號碼MBL-9066號車輛詳細資料報表（見警偵字1984號
    卷第9-17、24頁）在卷為證；足認被告己○○就事實欄㈠至㈢
    部分之任意性自白與事實相符，堪信為真。
  ㈢綜上，本案事證明確，被告3人就事實欄所示犯行，而被告
    己○○就事實欄㈠至㈢所示犯行，均堪認定，應依法論科。　
二、論罪科刑之理由：
  ㈠就事實欄部分，核被告3人所為，均係犯刑法第321條第1項
    第4款之結夥三人以上竊盜罪；就事實欄㈠至㈡部分，被告己○○所為，均係犯刑法第320條第1項之竊盜罪；就事實欄㈣部
    分，被告己○○係犯刑法第320條第1項之竊盜罪、同法第339
    條之2第1項以不正方法由自動付款設備取得他人之物罪。
  ㈡而被告己○○就事實欄㈢部分，持本案提款卡至自動櫃員機輸
    入密碼數次提領告訴人戊○○第一銀行帳戶內之款項，係於密
    切接近之時地實施，侵害同一法益，各行為獨立性極為薄弱
    ，依一般社會觀念，在時間差距上，難以強行分開，在刑法
    評價上，以視為數個舉動之接續施行，合為包括之一行為予
    以評價，較為合理，應屬接續犯而論以一罪。
  ㈢按刑法上一行為而觸犯數罪名之想像競合犯，其存在之目的
    ，在於避免對於同一不法要素過度評價，則自然意義之數行
    為，得否評價為法律概念之一行為，應就客觀構成要件行為
    之重合情形、主觀意思活動之內容、所侵害之法益與行為間
    之關聯性等要素，視個案情節依社會通念加以判斷。如具有
    行為局部之同一性，或其行為著手實行階段無從區隔者，得
    認與一行為觸犯數罪名之要件相侔，而依想像競合犯論擬（
    最高法院105年度台非字第66號判決意旨參照）。查被告己○○就事實欄㈢部分，竊取本案提款卡之用意，即在於盜領該
    提款卡所屬帳戶內之款項，二者在自然意義上雖非完全一致
    ，然其間仍有局部行為合致，且犯罪目的單一，應評價為一
    行為同時觸犯上開二罪名，為想像競合犯，依刑法第55條前
    段之規定，應從一重以竊盜罪論處；而公訴意旨認前開二罪
    應予分論併罰等節，尚有誤會。
  ㈣而被告3人就事實欄所示之加重竊盜犯行，有犯意聯絡、行
    為分擔，應論以共同正犯；然結夥本質為共同犯罪，主文自
    無庸另諭知「共同」。
  ㈤另被告己○○就事實欄、㈠至㈢所為，犯意各別、行為互殊，
    應予分論併罰。
  ㈥累犯之說明：
  ⒈查被告乙○○前於101年間因施用毒品、違反妨害兵役治罪條例
    案件，經本院以101年度投刑簡字第370號判決分別判處有期
    徒刑5月、3月確定（下稱第①、②罪）；又於同年間因違反森
    林法案件，經本院以103年度訴緝字第32號判決判處有期徒
    刑8月確定（下稱第③罪），第①至③罪，嗣經本院以104年度
    聲字第226號裁定定應執行有期徒刑1年1月確定（下稱甲案
    ）；另於102年間因偽證案件，經本院以103年度訴字第565 
    號判決判處有期徒刑5月確定（下稱第④罪）；再於103年間
    因施用毒品案件，經本院以103年度易字第558號判決判處有
    期徒刑5月確定（下稱第⑤罪），第④至⑤罪，嗣經本院以104
    年度聲字第219號裁定定應執行有期徒刑9月確定（下稱乙案
    ）；再於105年間因施用毒品案件，經本院以105年度審易字
    第354號、105年度審易字第499號、105年度審易字第641號
    判決，分別判處有期徒刑6月、5月、6月、7月（下稱第⑥、⑦
    、⑧、⑨罪）確定，第⑥至⑨罪，經本院以106年度聲字第354號
    裁定定應執行有期徒刑1年4月（下稱丙案），其於103年10
    月9日入監執行甲案，於104年10月3日執行完畢，接續執行
    乙案，於105年1月5日縮短刑期假釋出監並付保護管束，然
    乙案經撤銷假釋，復於105年7月30日入監執行乙案殘刑，於
    105年12月31日執行完畢後，接續執行丙案，於107年1月29
    日因縮短刑期假釋出監並付保護管束，並於107年4月14日縮
    刑期滿假釋未經撤銷而視為執行完畢等情，有臺灣高等法院
    被告前案紀錄表在卷為證。被告乙○○於受徒刑之執行完畢後
    ，5年以內故意再犯本案有期徒刑以上之罪，為累犯，且被
    告乙○○前案與本案所犯均屬故意犯罪，足見被告乙○○對刑罰
    反應能力薄弱，而無司法院釋字第775號所指罪刑不相當之
    情形，應依刑法第47條第1項之規定加重其刑。
  ⒉另起訴書雖認被告己○○就本案犯行，有累犯加重其刑之適用
    等節，然查被告己○○前因竊盜案件，經本院以107年度審易
    字第38號判決判處有期徒刑5月確定；再因毒品危害防制條
    例案件，經本院以106年訴字第328號判處有期徒刑1年2月、
    8月（共4罪）、7月，應執行有期徒刑3年6月確定；復因毒
    品危害防制條例案件經本院以107年審訴字第51號判決處有
    期徒刑11月確定；前開8罪經本院以107年聲字第728號裁定
    應執行有期徒刑4年3月確定，其入監服刑後，於110年6月11
    日縮短刑期假釋出監並付保護管束，於110年12月21日經撤
    銷保護管束後，於111年1月24日入監執行殘刑6月11日，而
    於111年9月11日縮刑期滿執行完畢等節，有臺灣高等法院被
    告前案紀錄表在卷可查，是被告己○○為本案犯行時，因假釋
    遭撤銷，而前開有期徒刑尚有殘刑而未執行完畢等節，自與
    刑法第47條第1項規定之要件未合，非屬累犯，是起訴書此
    部分容有誤會，附此敘明。
  ㈦以行為人責任為基礎，審酌被告3人均有多次竊盜前科素行（
    被告乙○○構成累犯部分，不重覆評價），且均值青壯年，並
    非無謀生能力，不思以正當途徑賺取財物，竟為一己之利，
    即共同為事實欄所示之加重竊盜犯行，欠缺尊重他人財產
    法益之觀念，而被告己○○另為事實欄㈠至㈢所示之竊盜及非
    法由自動付款設備取得財物等財產犯罪，益加彰顯被告己○○
    欠缺法治意識，其等所為均應非難；兼衡被告己○○於偵查、
    審理中均坦認犯行，被告乙○○於審理中終能坦承自白，而被
    告丙○○否認犯行，且迄至本案辯論終結前，被告3人均未實
    際賠償告訴人等之犯後態度；暨被告己○○自陳國中肄業之智
    識程度、經濟狀況勉持、從事水電工、已婚、與家人同住；
    被告丙○○自述國中畢業之智識程度、經濟狀況小康、從事養
    殖業、與家人同住；被告乙○○自陳國中畢業之智識程度、經
    濟狀況勉持、擔任鐵工、離婚、有2名未成年子女由前妻扶
    養等家庭生活情狀（見院卷第302頁），及其等犯罪動機、
    目的、手段、犯罪分工及所生損害等一切情形，分別量處如
    主文所示之刑，並就得易科罰金部分，諭知易科罰金之折算
    標準；另就被告己○○宣告數有期徒刑部分，定如主文所示之
    應執行刑，及諭知易科罰金之折算標準。
三、沒收部分：
  ㈠按犯罪所得，屬於犯罪行為人者，沒收之；於全部或一部不
    能沒收或不宜執行沒收時，追徵其價額；第一項及第二項之
    犯罪所得，包括違法行為所得、其變得之物或財產上利益及
    其孳息，刑法第38條之1第1項前段、第3項、第4項亦有明文
    。次按有關共同正犯犯罪所得之沒收、追繳或追徵，應就各
    人所分得者為之。又所謂各人「所分得」，係指各人「對犯
    罪所得有事實上之處分權限」，法院應視具體個案之實際情
    形而為認定：倘若共同正犯各成員內部間，對於不法利得分
    配明確時，應依各人實際分配所得沒收（最高法院104年度
    台上字第3937號判決意旨參照），經查：
　⒈查被告3人就事實欄所竊得之土雞13隻，均留置於被告丙○○
    所有之A車上，而被告己○○、乙○○均未分取等節，業據被告
    己○○、乙○○於審理中均供述明確（見院卷第299頁）；是該
    竊得之土雞，核屬被告3人加重竊盜犯行之犯罪所得，而由
    被告丙○○單獨取得，未據扣案，是依上開說明，於被告丙○○
    所犯罪名項下宣告沒收，於全部或一部不能沒收或不宜執行
    沒收時，追徵其價額。
　⒉而被告己○○就事實欄㈠、㈡所示犯行，分別竊得之不鏽鋼鐵桶
    、鐵管，經被告己○○分別售予回收業者，並分別得款1,450
    元、1,320元等情，業據被告己○○自承在卷；則前開變賣所
    得之價金，核屬被告己○○就事實欄㈠、㈡犯行之犯罪所得變
    得之物，而未扣案，依前開規定宣告沒收，於全部或一部不
    能沒收或不宜執行沒收時，追徵其價額。
　⒊另被告己○○就事實欄㈢部分，自告訴人帳戶內提領共計8萬5
    仟元之款項，為被告己○○此部分犯行之犯罪所得，自應依上
    開規定諭知沒收，並於全部或一部不能沒收或不宜執行沒收
    時，追徵其價額。　
  ㈡另被告己○○於事實欄㈢所示竊得之本案提款卡，固屬被告該
    部犯行之犯罪所得，惟經被害人申請掛失並補發後，原有提
    款卡即失其功效；而被告3人於事實欄所使用之肥料袋2個
    ，雖屬供犯罪所用之物，然該肥料袋客觀財產價值低微；是
    沒收前開物品均欠缺刑法上之重要性，依刑法第38條之2第2
    項之規定，均不予宣告沒收。
據上論斷，應依刑事訴訟法第299條第1項前段，判決如主文。
本案經檢察官蔡岱霖提起公訴；檢察官林孟賢到庭執行職務。
中　　華　　民　　國　　111 　年　　11　　月　　17　　日
　　　　　　　　　刑事第三庭    法　官　劉彥宏
以上正本與原本無異。
如不服本判決應於收受送達後20日內向本院提出上訴書狀，並應
敘述具體理由；其未敘述上訴理由者，應於上訴期間屆滿後20日
內向本院補提理由書（均須按他造當事人之人數附繕本）「切勿
逕送上級法院」。
告訴人或被害人如對於本判決不服者，應具備理由請求檢察官上
訴，其上訴期間之計算係以檢察官收受判決正本之日期為準。
                                書記官  劉  綺
中　　華　　民　　國　　111 　年　　11　　月　　18　　日

附錄本案論罪科刑法條：
中華民國刑法第321條第1項
犯前條第一項、第二項之罪而有下列情形之一者，處6月以上5年
以下有期徒刑，得併科50萬元以下罰金：
一、侵入住宅或有人居住之建築物、船艦或隱匿其內而犯之。
二、毀越門窗、牆垣或其他安全設備而犯之。
三、攜帶兇器而犯之。
四、結夥三人以上而犯之。 
中華民國刑法第320條第1項
意圖為自己或第三人不法之所有，而竊取他人之動產者，為竊盜
罪，處5年以下有期徒刑、拘役或50萬元以下罰金。
中華民國刑法第339條之2第1項
意圖為自己或第三人不法之所有，以不正方法由自動付款設備取
得他人之物者，處3年以下有期徒刑、拘役或30萬元以下罰金。

附表：
編號 犯罪事實 罪名及宣告刑 1 事實欄之犯罪事實 己○○犯結夥三人以上竊盜罪，處有期徒刑陸月，如易科罰金，以新臺幣壹仟元折算壹日。 2 事實欄㈠之犯罪事實 己○○犯竊盜罪，處有期徒刑參月，如易科罰金，以新臺幣壹仟元折算壹日。犯罪所得新臺幣壹仟肆佰伍拾元沒收，於全部或一部不能沒收或不宜執行沒收時，追徵其價額。 3 事實欄㈡之犯罪事實 己○○犯竊盜罪，處有期徒刑參月，如易科罰金，以新臺幣壹仟元折算壹日。犯罪所得新臺幣壹仟參佰貳拾元沒收，於全部或一部不能沒收或不宜執行沒收時，追徵其價額。 4 事實欄㈢之犯罪事實 己○○犯竊盜罪，處有期徒刑伍月，如易科罰金，以新臺幣壹仟元折算壹日。犯罪所得新臺幣捌萬伍仟元沒收，於全部或一部不能沒收或不宜執行沒收時，追徵其價額。